【裁判字號】    90,易,1214
【裁判日期】    900629
【裁判案由】    違反動產擔保交易法
【裁判全文】
臺灣台中地方法院刑事判決    九十年度易字第一二一四號
    公  訴  人  臺灣台中地方法院檢察署檢察官
    被      告  甲○○
右列被告因違反動產擔保交易法案件，經檢察官提起公訴（九十年度偵字第四九Ｏ二
號），本院判決如左：
    主      文
甲○○動產擔保交易之債務人，意圖不法之利益，將標的物遷移，致生損害於債權人
，處拘役貳拾日，如易科罰金，以佰元折算壹日。緩刑貳年。
    事      實
一、甲○○於民國八十八年二月十二日，以動產擔保交易附條件買賣之方式，向福灣
    企業股份有限公司（以下簡稱福灣公司）購買車牌號碼Ｘ二－Ｏ三三五號自用小
    客車一輛，為動產擔保交易之債務人。雙方約定總價金為新台幣（下同）四十四
    萬九千二百十六元，頭期款為八萬元，餘款分三十六期給付，每月一期，每月十
    一日付款，每期需付款一萬零二百五十六元，標的物存放地點為台中市○區○○
    ○路二十四之五號，在價金未付清之前，標的物所有權仍屬於出賣人福灣公司所
    有，買受人僅得依約占有使用，不得任意遷移或為其他處分。詎甲○○在取得標
    的物之後，僅繳付至八十九年九月十一日，自八十九年十月十一日即第十九期起
    即拒不付款，尚積欠十七萬四千三百五十二元，竟意圖不法之利益，將該標的物
    遷移而不知去向，致出賣人福灣公司追索無著受有損害。
二、案經福灣公司訴請臺灣台中地方法院檢察署檢察官偵查起訴。
    理      由
一、訊據被告甲○○固坦承自八十九年十月十一日起未繳付期款之事實，惟矢口否認
    有何違反動產擔保交易法之犯行，辯稱：其都住在家裏，並未將車子遷移，且福
    灣公司已將車子取回受償云云。然查：右揭事實業據告訴人福灣公司代理人乙○
    ○於偵查中指訴綦詳，並有附條件買賣契約書影本一份、動產擔保交易附條件買
    賣設定登記申請書影本一份附於偵查卷可稽；且告訴人依被告址寄發存證信函亦
    因招領逾期而遭退回，亦有存證信函及信封各一份、照片四張附於偵查卷可按，
    足見被告應有將該自小客車遷移之事實，允無疑義。查被告將動產擔保交易之標
    的物遷移，其有為自己不法利益之意圖，被告之所辯無非卸飾之詞，不足採信，
    事證明確，其犯行洵堪認定。
二、核被告所為，係犯動產擔保交易法第三十八條之罪。爰審酌被告犯罪之動機、目
    的、手段、其品性及智識程度、業已繳付一半之分期款，且系爭車輛已由告訴人
    福灣公司取回受償，告訴人業已表明不予追究，有陳報狀一份附於偵查卷可參、
    及被告犯罪後之態度等一切情狀，量處如主文所示之刑，並諭知易科罰金之折算
    標準。查被告前未曾受有期徒刑以上刑之宣告，有臺灣高等法院被告全國前案紀
    錄表及臺灣台中地方法院檢察署刑案資料查註紀錄表各一份在卷可稽，其因一時
    失慮，偶罹刑典，經此刑之宣告，應知警惕而無再犯之虞，本院認以暫不執行其
    刑為適當，併予宣告緩刑二年，用勵自新。
據上論斷，應依刑事訴訟法第二百九十九條第一項前段、動產擔保交易法第三十八條
、刑法第十一條前段、第四十一條第一項前段、第七十四條第一款、罰金罰鍰提高標
準條例第一條前段、第二條，判決如主文。
中    華    民    國      九十      年        六      月    二十九      日
                                      臺灣台中地方法院刑事第七庭
                                          法  官    簡  源  希
右正本證明與原本無異。
如不服本判決，應於判決送達後十日內向本院提出上訴狀，上訴於臺灣高等法院臺中
分院( 須附繕本 )。
                                          書記官
中    華    民    國      九十      年        七      月      三        日
附錄論罪科刑法條：
動產擔保交易法第三十八條：動產擔保交易之債務人，意圖不法之利益，將標的物遷
                          移、出賣、出質、移轉、抵押或為其他處分，致生損害
                          於債權人者，處三年以下有期徒刑、拘役或科或併科六
                          千元以下之罰金。


司法院資訊處製作；財團法人民間司法改革基金會備份。
